【裁判字號】    90,上易,3303
【裁判日期】    901025
【裁判案由】    傷害
【裁判全文】
臺灣高等法院刑事判決                            九十年度上易字第三三三號
    上  訴  人
    即  被  告  甲○○
右上訴人，因傷害案件，不服臺灣桃園地方法院，九十年度易字第八四一號，中華民
國九十年七月二十五日第一審判決（起訴案號：臺灣桃園地方法院檢察署九十年度偵
字第三六八０號）提起上訴，本院判決如左：
    主      文
上訴駁回。
    事      實
一、甲○○曾因違反麻醉藥品管理條例案件，經台灣板橋地方法院於民國八十五年二
    月二十七日以八十五年易字第六Ｏ一號判決判處有期徒刑二月，如易科罰金，以
    三百元折算一日，於八十五年七月四日確定，並於八十八年二月二十二日易科罰
    金執行完畢，仍不知悔改。
二、甲○○與綽號「大雄」之不詳姓名成年男子基於傷害之犯意聯絡，因不滿乙○○
    之行逕，二人遂於八十九年十二月二日下午二時許，在桃園縣復興鄉奎輝村七鄰
    十二號（公訴人誤載為一號）前，各持酒瓶毆打乙○○頭部，並以破酒瓶刺乙○○，乙○○以手阻擋致乙○○受有頭部外傷合併頭皮撕裂傷一公分乘一公分乘Ｏ
    ．五公分、右手掌多處撕裂傷（三公分乘一公分乘一公分、二公分乘一公分乘Ｏ
    ．五公分、二公分乘一公分乘Ｏ．一公分）之傷害。嗣因許玉妹大喊報警，甲○○二人方丟棄酒瓶逃離現場。
三、案經乙○○訴由桃園縣警察局大溪分局報告台灣桃園地方法院檢察署檢察官偵查
    起訴。
    理      由
一、訊據上訴人即被告甲○○坦承在右揭時地「大雄」持酒瓶打被害人乙○○頭部時
    伊在場等情，雖矢口否認有持酒瓶共同打乙○○頭部等處之犯行，辯稱：伊站右
    址門外階梯，看見乙○○從馬路下方坐機車回來，當時許玉妹、許查妹與「大雄
    」在屋外聊天，「大雄」見乙○○回來，就走過去與大雄吵起來，為何吵架伊不
    知道，「大雄」拿酒瓶打乙○○之頭，乙○○就去拿竹棍二人鬥五、六分鐘，
    伊看到他們打架，害怕就跑向馬路上方約二十公尺處，伊在該處看下去，其二人
    還在鬥，後來乙○○跑去拿了一把刀子出來一直揮，伊怕被揮到下來撿一根木
    棍，要擋他，乙○○喝了酒很醉拿刀亂揮，拿木棍也打不到「大雄」，以後大家
    散開，「大雄」說要回去，伊與許查妹就搭「大雄」便車回三峽許查妹家，伊並
    未參與毆打乙○○，原審對伊所聲請到庭證人許查妹所證對伊有利之證詞不採，
    反採信為被告乙○○逼來做偽證之許玉妹之證詞，且乙○○右手如被酒瓶插下不
    可能撕裂傷，另當時有證人丙○○在場目睹，且去警察派出所報案，可證明伊沒
    有參與打架云云。
二、惟查被告如何與「大雄」分持酒瓶毆打被害人乙○○頭部酒瓶破後再以破酒瓶要
    刺被害人，被害人用手擋致受有事實欄所載之傷創等情，業據被害人乙○○在警
    訊、偵查、原審審理時指訴綦詳，核與證人即被告所承認當時在場之許玉妹在警
    訊、偵查、原審審理時，被告在原審請求傳訊之證人許慧玲在原審審理時證述情
    節均相符合，並經證人即被告承認當時在屋內喝酒之許查妹姑母之子林大仁、林
    大智在原審審理時分別結證稱；伊從屋內出來，看到被告與另一人打乙○○等語
    ，被害人於當天被傷害後即至大溪普濟聯合診所治療．確係受事實欄所載之傷創
    ，且該傷為似銳器所致，被害人當時即說為酒瓶打傷等情，亦有該診所九十年十
    月四日普字第一三０號函及傷害診斷證明書在卷可稽，查被告於本院審理時供承
    ，許查妹與許玉妹是姊妹，許玉妹與被害人乙○○同居關係，許玉妹曾被乙○○
    毆打，去找許查妹，許查妹帶許玉妹找伊處理，伊準備替其寫保護令聲請狀並帶
    許玉妹至醫院驗傷，許玉妹很感激伊及證人許慧玲係被告請求傳訊之證人等情觀
    之，如被告確未有參與右開傷害行為，證人許玉妹、許慧玲殊無誣指被告之理，
    是被害人乙○○之指訴堪認真實，被告所辯未持酒瓶毆打被害人，被害人之傷不
    可能被酒瓶刺傷云云，顯為卸責之詞不足採信，至證人許查妹於原審雖證稱被告
    並未動手毆打被害人云云，證人丙○○於本院審理時雖證稱當時伊在場，乙○○
    和「大雄」從卡拉ＯＫ店出來，不知為什麼就打起來，當時被告在路的上端是一
    段斜坡，被告手上拿一枝棍子，伊打電話至派出所報案，伊有去做筆錄云云，然
    查證人許查妹在原審證稱：伊係被告之同居人等語且被告亦自承當天與許查妹、
    「大雄」三人一起至許查妹家看許查妹之孩子等情，其關係非比尋常，是證人許
    查妹之證言已有偏頗之虞，再參之證人許玉妹、許慧玲、林大智、林大仁等人上
    開所證各情，證人許查妹之證述難認與事實相符，自不足採為被告有利之認定，
    又被害人陳稱：伊係坐機車回來就被被告及「大雄」拿酒瓶毆打等語，被告亦供
    稱：伊看見被害人坐機車回來「大雄」與被害人就打架云云，顯被害人坐機車回
    來就被打至明，是證人丙○○證稱：被害人與「大雄」從卡拉ＯＫ店出來後不知
    為何就打架云云，顯與事實不相符，且證人即承辦本案之警員丁○在本院審理時
    亦結證稱：案發當天伊休假，第二天上班，被害人來報案才由伊受理做筆錄，之
    前派出所沒有任何被害人被打之資料或紀錄等語，是證人丙○○所述有至派出所
    做筆錄之語亦難採信，因而證人丙○○上開證述難採為被告有利之認定，從而被
    告事證明確，犯行堪以認定。
三、核被告所為係犯刑法第二百七十七條第一項之傷害罪。被告與綽號「大雄」之不
    詳姓名成年男子有犯意之連絡及行為之分擔，均為共同正犯。又被告甲○○曾因
    違反麻醉藥品管理條例案件，經台灣板橋地方法院於八十五年二月二十七日以八
    十五年易字第六Ｏ一號判決判處有期徒刑二月，如易科罰金，以三百元折算一日
    ，於八十五年七月四日確定，並於八十八年二月二十二日易科罰金執行完畢，有
    台灣桃園地方法院檢察署刑案資料查註紀錄表一份在卷可稽，其於刑之執行完畢
    五年內再犯本件有期徒刑以上刑之罪，為累犯，應依刑法第四十七條加重其刑。
四、原審以被告事證明確，適用刑法第二十八條、第二百七十七條第一項、第四十七
    條、第二條第一項前段、第四十一條第一項前段，罰金罰鍰提高標準條例第一條
    前段、第二條，並審酌被告之素行、犯罪動機、犯罪時所受之刺激、犯罪之手段
    、被害人所受傷害及被告犯罪後之態度等一切情狀，量處有期徒刑月，並說明
    行為後法律有變更者，適用裁判時之法律，但裁判前之法律有利於行為人者，適
    用最有利於行為人之法律，刑法第二條第一項定有明文。刑法第四十一條於本件
    被告犯罪後修正，並於九十年一月十二日生效，茲比較新舊刑法第四十一條，以
    修正後之刑法第四十一條較有利於被告，故依前揭說明，應適用裁判時之法律即
    修正後之刑法第四十一條。因就前揭宣告刑諭知易科罰金之折算標準，復說明被
    告與「大雄」於本件犯罪所用之酒瓶已破碎，且已丟棄，自無從宣告沒收。認事
    用法核無不合，量刑亦為適當，被告上訴意旨仍執前詞否認犯罪，非有理由，應
    予駁回。又被告經合法傳喚無正當理由不到庭，爰不待其陳述，逕行判決。
五、據上論斷，應依刑事訴訟法第三百六十八條、第三百七十一條，判決如主文。
本案經檢察官李良忠到庭執行職務。
中      華      民      國     九十     年  十      月    二十五    日
                            臺灣高等法院刑事第十四庭
                                審判長法  官  陳  祐  輔
                                      法  官  蔡  國  在
                                      法  官  陳  國  文
右正本證明與原本無異。
不得上訴。
                                      書記官  吳  素  雲
中      華      民      國     九十     年      十      月    二十六    日
附錄：本案論罪科刑法條全文
刑法第二百七十七條第一項
傷害人之身體或健康者，處三年以下有期徒刑，拘役或一千元以下罰金。


司法院資訊處製作；財團法人民間司法改革基金會備份。
